台灣台中地方法院刑事判決　　　　　　　　　　　 九十一年度易字第二六三０號
　　公　訴　人　台灣台中地方法院檢察署檢察官
　　被　　　告　丁○○
　　　　　　　　甲○○
右列被告因傷害案件，經檢察官提起公訴 (九十一年度偵字第一０四七七號），本院
判決如左：
    主      文
丁○○共同傷害人之身體，累犯，處拘役參拾日，如易科罰金，以參佰元折算壹日。
甲○○共同傷害人之身體，處拘役貳拾日，如易科罰金，以參佰元折算壹日。
    事      實
一、丁○○於民國（下同）九十年間曾犯竊盜罪，經本院判處有期徒刑六月確定，於
    九十一年二月二十八日執行完畢，猶不知悔改。丁○○為丙○○○之子，甲○○
 係丙○○○女兒之男友，二人對於乙○○經常在夜間，至台中縣大里市○○路一
    二九號丙○○○住處，追求、糾住在該址之女子林佳瑩（為丙○○○之朋友）
    ，並亂按電鈴騷擾，早已心生不滿。嗣於九十一年三月二十三日晚上九時三十分
    許（起訴書誤載為晚上十時許），乙○○又至上址欲找林佳瑩，適林佳瑩不在，
    乙○○乃在附近等候，迨至同日晚上十時許（起訴書誤載為晚上十時三十分許）
    ，林佳瑩偕同一名不詳姓名男子返回住處，乙○○見狀醋性大發，遂上前辱林
    佳瑩，丁○○與甲○○因不滿乙○○之行徑，竟共同基於普通傷害之犯意，以拳
    、腳毆打乙○○，致乙○○受有鼻骨骨折及兩膝、左前臂鈍挫傷之傷害。
二、案經乙○○訴由台中縣警察局霧峰分局報請台灣台中地方法院檢察署檢察官偵查
    起訴。
    理      由
一、訊之被告丁○○、甲○○均矢口否認有何傷害之犯行，辯稱：伊等未毆打乙○○
    云云。惟查被告丁○○、甲○○二人於前開時地、如何共同以拳、腳毆傷乙○○
    等情，業據告訴人乙○○於警訊及本院審理時指訴綦詳，並有告訴人提出之診斷
    證明書乙紙附卷可稽。次查告訴人為追求住在丙○○○上開住處之女子林佳瑩，
    經常於夜間至丙○○○住處按電鈴騷擾，嗣於九十一年三月二十三日晚上九時三
    十分許，告訴人又至上址欲找林佳瑩，適林佳瑩不在，告訴人乃在附近等候，約
    過半小時，林佳瑩偕同一名不詳姓名男子返回住處，告訴人見狀即上前辱林佳
    瑩，致林佳瑩當場哭泣等情，此經證人丙○○○於偵、審中證述在卷，而被告二
    人亦不否認知情告訴人為追求林佳瑩，經常於夜間至丙○○○住處按電鈴加以騷
    擾之事，參以被告二人於案發當晚亦在現場目睹林佳瑩遭告訴人辱致哭泣，則
    被告二人因不滿告訴人之行徑，一時氣憤，共同以拳、腳毆打告訴人，尚非不無
    可能，是告訴人指訴遭被告二人毆傷，應可採信。至於告訴人指稱：案發前，伊
    經常與丙○○○、林佳瑩，在外面吃飯、喝咖啡，雙方相處不錯，而於案發當晚
    ，伊在丙○○○住處附近，先與丙○○○、林佳瑩談事情聊天，並送丙○○○、
    林佳瑩返回住處，欲離去時即無故遭被告等人毆打云云，惟此非但與證人丙○○○上開證述未合，且告訴人若與丙○○○、林佳瑩相處融洽，被告二人豈有無故
    毆打告訴人之理，顯與常情有違，可見告訴人此部分指述，尚非實情；又告訴人
    指訴另有一名不詳姓名成年男子參與毆打伊，然為被告二人所否認，告訴人復無
    法提出具體事證以資證明，自難認確另有一名不詳姓名成年男子參與，附此敘明
    。是被告二人所辯，無非事後卸責之詞，不足採信，事證明確，其等二人犯行均
    堪認定。
二、核被告丁○○、甲○○所為，均係犯刑法第二百七十七條第一項之傷害人之身體
    罪。被告二人就上開傷害犯行，有犯意之聯絡及行為之分擔，應論以共同正犯。
    查被告丁○○於九十年間曾犯竊盜罪，經本院判處有期徒刑六月確定，於九十一
    年二月二十八日執行完畢，有台灣高等法院被告全國前案紀錄表附卷可按，其於
    五年內再犯本件有期徒刑以上之罪，為累犯，依法應加重其刑。爰審酌被告二人
    犯罪之動機、目的、手段、所生危害、告訴人受傷程度及犯罪後態度等一切情狀
    ，各量處如主文所示之刑，並均諭知易科罰金之折算標準，以資懲儆。
三、據上論斷，應依刑事訴訟法第二百九十九條第一項前段，刑法第二十八條、第二
    百七十七條第一項前段、第四十七條、第四十一條第一項前段，罰金罰鍰提高標
    例第一條前段、第二條，判決如主文。
中    華    民    國     九十一       年     十二      月   二十四      日
                                    臺灣臺中地方法院刑事第三庭
                                            法  官  朱  光  國
右正本證明與原本無異。
如不服本判決，應於判決送達後十日內向本院提出上訴狀( 應附繕本 )，上訴於臺灣
高等法院臺中分院。
                                          書記官
中    華    民    國     九十一       年     十二      月    二十五     日
刑法第二百七十七條第一項：
傷害人之身體或健康者，處三年以下有期徒刑、拘役或一千元以下罰金。
                                                                        Ｂ
